【裁判字號】    94,訴,3497
【裁判日期】    950120
【裁判案由】    毒品危害防制條例
【裁判全文】
臺灣高雄地方法院刑事判決              94年度訴字第3497號
公  訴  人  臺灣高雄地方法院檢察署檢察官
被      告  乙○○
上列被告因毒品危害防制條例案件，經檢察官提起公訴（94年度
毒偵字第5866號）及移送併辦（94年度毒偵字第9035號），被告
於本院準備程序進行中，就被訴及移送併辦部分事實，均為有罪
之陳述，經本院告知簡式審判之旨，並聽取公訴人及被告之意見
後，本院合議庭裁定由受命法官獨任進行簡式審判程序，本院判
決如下：
    主  文
乙○○連續施用第一級毒品，處有期徒刑拾月。扣案之海洛因壹
包（含包裝袋。淨重零點零公克，空包裝重零點貳柒公克）沒
收銷燬之。
    事  實
一、乙○○前因施用毒品案件，經本院以92年度毒聲字第1005號
    裁定送觀察、勒戒後，認有繼續施用施用毒品傾向，再以92
    年度毒聲字第3014號裁定令入戒治處所施以強制戒治，嗣以
    92年度毒聲字第7067號裁定停止強制戒治，所餘戒治期間付
    保護管束，並於民國92年5 月12日保護管束期滿，強制戒治
    執行完畢。詎未戒除毒癮，復於前開強制戒治執行完畢後5
    年內，基於施用第一級毒品海洛因之概括犯意，自94年4 月
    15日某時起至94年9 月30日中午約12時至1 時許止，在高雄
    市鼓山區「元亨寺」廟宇之草叢內及高雄市鼓山區○○○路
    121 巷40號之1 住處內，施用第一級毒品海洛因多次。嗣於
    94年6 月22日下午6 時30分許，在高雄市○○○路附近為警
    查獲；又於94年9 月30日晚間9 時10分許，在高雄市鼓山區
    ○○○路121 巷40號之1 住處為警查獲，並扣得第一級毒品
    海洛因1 包（毛重約0.2 公克）。
二、案經高雄市政府警察局鹽埕分局、左營分局分別報請臺灣高
    雄地方法院檢察署檢察官偵查起訴及移送併辦。
    理  由
一、本件被告乙○○所犯為死刑、無期徒刑、最輕本刑為3 年以
    上有期徒刑以外之罪，其於本院準備程序進行中，就被訴及
    移送併辦部分事實，均為有罪之陳述，經受命法官告知簡式
    審判程序之旨，並聽取公訴人及被告之意見後，本院合議庭
    認宜進行簡式審判程序，爰依刑事訴訟法第273 之1 第1 項
    規定，裁定由受命法官獨任進行簡式審判程序，合先敘明。
二、前揭事實，業據被告於本院審理中坦認不諱，並有高雄市政
    府警察局左營分局製作之扣押筆錄、扣押品收據、扣押物品
    目錄表各1 紙、查獲照片12幀附卷可稽。被告先後二次為警
    查獲時，分別經警採集其尿液送請高雄市立凱旋醫院檢驗結
    果，均呈嗎啡（即海洛因進入人體後之代謝物）陽性反應，
    此有該醫院出具之濫用藥物尿液檢驗報告2 紙在卷可佐，足
    認被告前開自白核與科學檢驗結果及其他卷證相符，堪予採
    信。本件事證明確，被告犯行洵堪認定，應予依法論科。
三、按海洛因屬毒品危害防制條例第2 條第2 項第1 款明定之第
    一級毒品。核被告所為，係犯毒品危害防制條例第10條第1
    項之施用第一級毒品罪。其於施用前後，持有海洛因之低度
    行為，應為施用之高度行為所吸收，不另論罪。被告先後多
    次施用海洛因之犯行，時間緊接，觸犯構成要件相同之罪名
    ，顯係基於概括犯意反覆為之，為連續犯，應依刑法第56條
    規定論以一罪並加重其刑。移送併辦部分即被告於94年9 月
    30 日 施用第一級毒品海洛因之犯行，雖未據起訴，然與前
    開論罪科刑部分，有連續犯之裁判上一罪關係，為起訴效力
    所及，本院自得併予審理。又被告有如事實欄所示強制戒治
    執行完畢情形，業據本院調取臺灣高等法院被告前案紀錄表
    、本院院內索引卡紀錄表各1 份核閱屬實，並有刑案資料查
    註紀錄表、全國施用毒品案件紀錄表、受觀察勒戒人毒品及
    前科紀錄簡列表各1 份在卷可按。其於強制戒治執行完畢釋
    放後，5 年內再犯本件施用毒品罪，應依毒品危害防制條例
    第23條第2 項之規定依法訴追。爰審酌被告前因施用毒品案
    件，經觀察勒戒、強制戒治執行完畢後，仍未能徹底戒絕毒
    品，顯見其意志薄弱，非經相當時間與毒品隔離，難於矯治
    ，惟念及施用毒品究為戕害自己之身體健康，尚未對他人造
    成危害，且始終坦承犯行，態度尚可等一切情狀，量處如主
    文所示之刑，以資懲儆。
四、扣案之白粉1 包（毛重0.2 公克）經送鑑驗結果，確屬第一
    級毒品海洛因（淨重0.03公克，空包裝重0.27公克），有法
    務部調查局出具之鑑定通知書1 紙在卷可參，自應依毒品危
    害防制條例第18條第1 項前段之規定沒收銷燬之；空包裝袋
    上因殘有微量海洛因，難以析離，應整體視同毒品，併依前
    開規定沒收銷燬之。至送驗耗損部分，既已滅失，毋庸宣告
    沒收銷燬，附此敘明。
據上論斷，應依刑事訴訟法第273 條之1 第1 項、第299 條第1
項前段，毒品危害防制條例第10條第1 項、第18條第1 項前段，
刑法第11條、第56條，判決如主文。
本案經檢察官甲○○到庭執行職務。
中    華    民    國    95    年    1     月    20    日
                  刑事第六庭    法  官  林柏壽
以上正本證明與原本無異。
如不服本判決，應於判決送達後10日內，向本院提出上訴狀。
中    華    民    國    95    年    1     月    20    日
                                書記官  林國龍
附錄本案論罪科刑法條全文：
毒品危害防制條例第10條第1 項
施用第一級毒品者，處6 月以上5 年以下有期徒刑。


司法院資訊處製作；財團法人民間司法改革基金會備份。
